臺灣高等法院臺中分院刑事判決
111年度交上訴字第1201號
上  訴  人  臺灣臺中地方檢察署檢察官
上  訴  人  
即  被  告  張琬琳


選任辯護人  游勝雄律師
上列上訴人因被告過失致死案件，不服臺灣臺中地方法院110年
度交訴字第315號中華民國111年3月7日第一審判決（起訴案號：
臺灣臺中地方檢察署110年度偵字第25657號），提起上訴，本院
判決如下：
    主      文
上訴駁回。
張琬琳緩刑伍年，緩刑期間應依附件即本院111年度重交附民字
第186號刑事附帶民事訴訟事件和解筆錄內容履行。
    事實及理由
壹、審判範圍：
　　按民國110年6月16日公布、同年月18日施行之刑事訴訟法第
    348條規定：「上訴得對於判決之一部為之（第1項）。對於
    判決之一部上訴者，其有關係之部分，視為亦已上訴。但有
    關係之部分為無罪、免訴或不受理者，不在此限（第2項）
    。上訴得明示僅就判決之刑、沒收或保安處分一部為之（第
    3項）。」本案係於111年5月23日上訴繫屬於本院，有本院
    收案戳章可憑（見本院卷第3頁），是本案上訴之效力及其
    範圍，應依現行刑事訴訟法第348條規定判斷。而上訴人即
    檢察官、上訴人即被告（下稱被告）張琬琳及其辯護人於本
    院審理時均明示僅對原判決量刑部分上訴(見本院卷第208頁
    ），是依刑事訴訟法第348條第3項規定及修法理由，本院審
    理範圍僅限於原判決量刑部分。
貳、本案據以審查量刑妥適與否之原審所認定之犯罪事實及所犯
    法條、罪名：
一、犯罪事實：張琬琳於110年3月20日，駕駛車牌號碼00-0000
    號自用小客車，沿臺中市北區中清路1段往英才路方向行駛
    ，於同日11時14分許，行經中清路1段與育德路交岔路口，
    設有行車管制號誌之交岔路口欲左轉育德路時，原應注意汽
    車行駛至交岔路口，其行進、轉彎時，轉彎車應讓直行車先
    行，而當時並無不能注意之情事，竟疏未注意及此，未禮讓
    直行車先行，即貿然左轉往育德路方向行駛，適有李建欣騎
    乘車牌號碼000-0000號普通重型機車由對向車道直行往美德
    街方向行駛，行駛至該路口時，亦疏未注意車前狀況，保持
    安全措施，逕自通過該路口，因而撞擊張琬琳上揭自用小客
    車右前車頭，致李建欣人車倒地，受有顱腦損傷、胸部挫傷
    、休克傷害，經送醫急救仍不治死亡。
二、所犯法條及罪名：被告所為，係犯刑法第276條之過失致人
    於死罪。
參、本院審查結果：
一、檢察官上訴意旨略以：被告張琬琳為肇事主因，又爭執被害
    人李建欣超速，未全然坦承犯行，顯見其並無悔意，犯後態
    度不佳；被害人李建欣死亡之結果，造成告訴人張紋綺嚴重
    傷痛，被告張琬琳迄今未與告訴人張紋綺達成和解，並未對
    告訴人張紋綺實質、合理之賠償，實無悔意，原審就被告張
    琬琳量刑過輕，爰提起上訴，請將原判決撤銷，更為適當合
    法之判決。
二、被告張琬琳上訴意旨略以：被告肇事後有自首，於本案偵審
    中始終坦承犯行不諱，被告沒有前科紀錄，原審判處被告有
    期徒刑10月，難謂無過重之虞，是請從輕量刑，給被告自新
    機會。
三、經查，　　
　⒈被告於肇事後，在有偵查犯罪職務之公務員發覺前，即自行
    向據報前往現場處理之警員承認為肇事人，而接受裁判，有
    臺中市政府警察局道路交通事故肇事人自首情形紀錄表附卷
    可稽（見原審卷第147頁），且被告事後並未逃避偵審之事
    實，為對於未發覺之犯罪自首而接受裁判，依刑法第62條前
    段之規定減輕其刑。
  ⒉原審考量被告有上述刑罰減輕事由，復以行為人之責任為基
    礎，審酌被告駕駛動力交通工具參與道路交通，本應小心謹
    慎以維自身及他人安全，竟疏未禮讓對向直行車先行，即貿
    然左轉，肇致本案交通事故發生，並造成被害人不幸死亡之
    結果，對於被害人自身及其家屬均造成難以回復之損害之犯
    罪危害程度；另考量被告犯後坦承犯行，雖有請託保險公司
    之業務員與被害人家屬商談和解，然因就賠償金額之認知差
    距過大，而未達成和解，並賠償告訴人所受之損害，兼衡被
    告為本案交通事故發生之主要原因，被害人則屬次因之責任
    程度，暨被告自陳之教育程度、家庭生活狀況，為家管人員
    （見原審卷第172頁），告訴人之意見等一切情狀，量處被
    告有期徒刑10月。被告於本院審理程序終結前雖與告訴人等
    成立和解，然尚未完全賠償告訴人等所受之損害，此有本院
    111年度重交附民字第186號刑事附帶民事訴訟事件和解筆錄
    可參（見本院卷第243頁），且其過失行為侵害被害人之生
    命法益之主因，造成告訴人等遭受喪子之痛，被告延遲和解
    更使告訴人等精神受折磨，自難認被告嗣後和解舉動足以動
    搖原判決所科處之刑度，而邀獲較輕之處罰。是核原判決之
    量刑符合罪刑相當原則、比例原則、公平原則，堪認妥適。
    檢察官上訴指摘原判決量刑過輕，被告上訴指摘原判決量刑
    過重，均無理由，應予駁回。
　⒊又被告未曾因故意犯罪而受有期徒刑以上刑之宣告，此有其
    臺灣高等法院被告前案紀錄表可稽。被告因一時疏失致罹刑
    章，然其犯後坦承犯行，迄至本院審理程序終結前與告訴人
    等達成和解，被告同意賠償告訴人等合計新臺幣（下同）78
    0萬元，足見被告因本案過失行為而付出相當代價，其經本
    案偵審程序及科刑，當知警惕而無再犯之虞，是認其所受宣
    告之刑，以暫不執行為當，爰依刑法第74條第1項第1款規定
    ，宣告緩刑5年，以勵自新。然為促被告確實履行上開和解
    內容，以彌補告訴人等所受之損害，保障渠等權益，併依刑
    法第74條第2項第3款規定，諭知被告應於緩刑期間依上開和
    解筆錄內容履行（如附件）。倘被告違反本院所諭知前揭緩
    刑之負擔，情節重大者，檢察官得依法向法院聲請撤銷本件
    緩刑之宣告，併予敘明。
四、據上論結，應依刑事訴訟法第368條，判決如主文。
本案經檢察官何宗霖提起公訴，檢察官陳僑舫提起上訴，檢察官
陳惠珠到庭執行職務。
中　　華　　民　　國　　111 　年　　8 　　月　　3 　　日
　　　　　　　刑事第五庭　審判長法　官　鄭永玉
　　　　　　　　　　　　　　　　法　官　周莉菁
　　　　　　　　　　　　　　　　法　官　許文碩
以上正本證明與原本無異。
如不服本判決應於收受送達後20日內向本院提出上訴書狀，其未
敘述上訴理由者，並得於提起上訴後20日內向本院補提理由書（
均須按他造當事人之人數附繕本）「切勿逕送上級法院」。因疫
情而遲誤不變期間，得向法院聲請回復原狀。

　　　　　　　　　　　　　　　　書記官　林育萱

中　　華　　民　　國　　111 　年　　8 　　月　　3 　　日

附錄本案論罪科刑法條全文：
中華民國刑法第276條：
因過失致人於死者，處5年以下有期徒刑、拘役或50萬元以下罰
金。

附件：